# 收购少数股东股权之合并会计处理

提问人：sparkool 时间：2017-12-22 17:44:38
陈老师，
3 年前我司A与少数股东B合资设立了一家子公司C，我司出资 700 万、少数股东出资 300 万占比30%。 3 年间公司累计亏损 500 万元，未有利润分配。今年 12 月份由我司A以B原出资金额 300 万元的价格收购其占有的30%股份。
收购前做合并报表时，合并分录为： Dr 实收资本 1000 万元； Cr 长期投资 700 万元、少数权益股东权益-少数出资 300 万元、 Dr 少数股东权益-（亏损承担） 150 万元 Cr 未分配利润 150 万元
双方股权转让时，合并报表分录我是这么做的： Dr 实收资本 1000 万元； Cr 长期投资 1000 万元 Dr 投资收益/亏损 150 万元 Cr 未分配利润 150 万元
上述记录投资收益和未分配利润的分录，主要是为了和以前月份的未分配利润能够对平，否则会出现上月的未分配利润和本月的期初未分配利润不相等的情况。但我又找不到合理的理论依据，为什么要这么做？
请教陈老师给予帮助，在下谢谢了！

回答人：chenyiwei
收购少数股权价款为 300 万，但取得子公司净资产份额（原少数股权）只有 150 万，则合并报表层面应体现出冲减资本公积 150 万，但在你的合并抵销分录中没有体现？

提问人：sparkool 时间：2018-01-04 15:04:03
略有明白，是不是把收购后合并分录中的借方投资收益变成资本公积，就对了？

回答人：chenyiwei
要部分调整，确保调整后的资本公积金额与合并报表准则要求的处理效果相符。